【裁判字號】    97,易,1380
【裁判日期】    970519
【裁判案由】    竊盜
【裁判全文】
臺灣板橋地方法院刑事判決              97年度易字第1380號
公  訴  人  臺灣板橋地方法院檢察署檢察官
被      告  乙○○
上列被告因竊盜案件，經檢察官提起公訴（97年度偵字第13063
號），被告於本院行準備程序中，就被訴事實為有罪之陳述，經
本院合議庭裁定由受命法官獨任進行簡式審判程序審理，並判決
如下：
    主  文
乙○○犯如附表所示之罪，各處如附表所示之宣告刑，應執行有
期徒刑捌月。扣案之鑰匙壹支，沒收。
    事  實
一、乙○○前於民國88年間因強盜案件，經臺灣高等法院以90年
    上訴字第423 號判處有期徒刑3 年6 月確定，又於89年間因
    恐嚇案件，經臺灣高等法院以90年度上訴字第919 號判處有
    期徒刑1 年確定，並經裁定應執行有期徒刑4 年2 月確定，
    於94年8 月26日縮刑期滿執行完畢；竟猶不知悔改，復意圖
    為自己不法所有，於97年4 月16日9 時30分許，在址設桃園
    縣龜山鄉○○街5 號之長庚醫院林口總院停車場內，趁丙○○所有之車牌號碼QUA-602 號機車停置於該停車場之際，以
    自備之鑰匙1 支啟動引擎電門後竊取該車得手，而供己代步
    使用；嗣因認竊取之前開機車難以駕駛，另意圖為自己不法
    之所有，於同年月18日9 時40分許，在臺北縣新莊市○○路
    489 號前，趁甲○○所有之車牌號碼QKM-795 號機車停放於
    該處之際，先徒手強行打開甲○○所有之前開機車置物箱，
    取出置於該置物箱內之甲○○所有客觀上足供兇器使用之十
    字扳手1 支後，持該十字扳手卸下原懸掛於丙○○所有之前
    開機車之QU A-602號車牌1 面後，再懸掛於前開甲○○所有
    之前開機車，再以自備之鑰匙1 支啟動引擎電門後，竊取甲○○所有之前開機車得手，而供己代步使用。嗣於同年月20
    日22時10分許，在臺北縣新莊市○○路與武前街口為警查獲
    ，並扣得鑰匙1 支。
二、案經丙○○訴由臺北縣政府警察局新莊分局報請臺灣板橋地
    方法院檢察署檢察官偵查起訴。
    理  由
一、上揭事實，業據被告乙○○於警詢時、偵查中及本院審理中
    均坦承不諱，核與被害人丙○○、甲○○於警詢中指訴之情
    節相符，復有卷附之扣押物品目錄表、贓物認領保管單2 紙
    、照片3 張可稽，並有扣案之機車鑰匙1 把可證，被告之自
    白核與事實相符，堪以採信。被告犯行均堪以認定，應依法
    論科。
二、按刑法第321 條第1 項第3 款之攜帶兇器竊盜罪，係以行為
    人攜帶兇器竊盜為其加重條件，此所謂兇器，其種類並無限
    制，凡客觀上足對人之生命、身體、安全構成威脅，具有危
    險性之兇器均屬之，且祇須行竊時攜帶此種具有危險性之兇
    器為已足，並不以攜帶之初有行兇之意圖為必要（最高法院
    79年度台上字第5253號判例意旨可資參照）。查本案被告如
    附表編號二所示犯行，係以扳手1 支行竊，而上開物品屬鐵
    製尖銳物品，如用以施暴、脅迫、抵抗，依一般社會觀念，
    已足使人之生命、身體、安全受有危害，是上開器具仍堪認
    為兇器無疑。核被告乙○○所為，係犯刑法第320 條第1 項
    竊盜罪、同法第321 條第1 項第3 款之攜帶兇器竊盜罪。被
    告上開2 次竊盜犯行，犯意各別、行為互殊，均應分論併罰
    。另被告有如事實欄所述之犯罪、科刑及執行紀錄，有前開
    臺灣高等法院被告前案紀錄表在卷可稽，其於5 年內，再犯
    本件有期徒刑以上之上開二罪，係屬累犯，應依刑法第47條
    第1 項規定，均加重其刑。本院審酌被告正值壯年，不思依
    循正軌賺取財物，竟以前揭竊盜手法，屢屢竊取不法所得，
    造成被害人權益受損，致使社會治安益形敗壞，是被告所為
    自應分別受有相當程度之刑事非難；另考量被告之素行不佳
    ，有臺灣高等法院被告前案紀錄表1 份可憑，智識程度（國
    中畢業），犯罪之動機、目的、手段、所造成之危害，及犯
    後坦承全部犯行態度良好等一切情狀，酌情分別量處如主文
    所示之刑，並定其應執行之刑，以資懲儆。至公訴人雖認應
    令被告入勞動場所強工作，然本院審酌上情，因認量處如主
    文所示之刑，已足昭炯戒，附此敘明。
三、又扣案之鑰匙1 支，為被告所有供犯罪所用之物，應依法宣
    告沒收。至十字扳手1 支，係由甲○○之機車置物箱取出，
    非被告所有之物，爰不宣告沒收。
據上論斷，應依刑事訴訟法第273 條之1 第1 項、第299 條第1
項前段，刑法第320 條第1 項、第321 條第1 項第3 款、第47條
第1 項、第51條第5 款、第38條第1 項第2 款，刑法施行法第1
條之1 第1 項、第2 項前段，判決如主文。
本案經檢察官馬中人到庭執行職務。
中    華    民    國    97    年    5     月    19    日
                  刑事第十八庭  法  官  吳幸娥
以上正本證明與原本無異
如不服本判決應於送達後10日內向本院提出上訴狀
                                書記官  陳靜怡
中    華    民    國    97    年    5     月    19    日
附錄本案論罪科刑法條全文：
中華民國刑法第320條
（普通竊盜罪、竊佔罪）
意圖為自己或第三人不法之所有，而竊取他人之動產者，為竊盜
罪，處 5 年以下有期徒刑、拘役或 5 百元以下罰金。
意圖為自己或第三人不法之利益，而竊佔他人之不動產者，依前
項之規定處斷。
前二項之未遂犯罰之。
中華民國刑法第321條
（加重竊盜罪）
犯竊盜罪而有左列情形之一者，處 6 月以上、 5 年以下有期徒
刑：
一  於夜間侵入住宅或有人居住之建築物、船艦或隱匿其內而犯
之者。
二  毀越門扇、牆垣或其他安全設備而犯之者。
三  攜帶兇器而犯之者。
四  結夥三人以上而犯之者。
五  乘火災、水災或其他災害之際而犯之者。
六  在車站或埠頭而犯之者。
前項之未遂犯罰之。
附表
┌──┬──────┬──────┬────────┬────┬────┐
│編號│  犯罪時間  │  犯罪地點  │行為態樣、被害人│所犯罪名│宣告刑  │
│    │            │            │及所得財物      │        │        │
├──┼──────┼──────┼────────┼────┼────┤
│ 1  │97年4 月16日│桃園縣龜山鄉│乙○○乘無人注意│竊盜，累│處有刑徒│
│    │早上9 時30分│復興街5號之 │之際，以自備之鑰│犯      │刑參月，│
│    │許          │長庚醫院林口│匙啟動告訴人陳月│        │扣案之鑰│
│    │            │總院停車場內│娘所有之車牌號碼│        │匙壹支沒│
│    │            │            │OUA-602號之輕型 │        │收。    │
│    │            │            │機車1 部，以供代│        │        │
│    │            │            │步之用。        │        │        │
├──┼──────┼──────┼────────┼────┼────┤
│ 2  │97年4 月18日│臺北縣新莊市│乙○○乘無人注意│攜帶兇器│處有刑徒│
│    │早上9 時40分│龍安路489號 │之際，先徒手強行│竊盜，累│刑柒月，│
│    │許          │前          │打開被害人甲○○│犯      │扣案之鑰│
│    │            │            │所有車牌號碼QKM-│        │匙壹支沒│
│    │            │            │795號機車置物箱 │        │收。    │
│    │            │            │，取出置物箱內之│        │        │
│    │            │            │甲○○所有客觀上│        │        │
│    │            │            │足供兇器使用之十│        │        │
│    │            │            │字板手1支後，持 │        │        │
│    │            │            │該十字板手卸下原│        │        │
│    │            │            │懸掛於告訴人陳月│        │        │
│    │            │            │娘所有之前開機車│        │        │
│    │            │            │之QUA-602 號車牌│        │        │
│    │            │            │1 面，再懸掛於前│        │        │
│    │            │            │開甲○○所有之前│        │        │
│    │            │            │開機車，並以自備│        │        │
│    │            │            │鑰匙1 支啟動被害│        │        │
│    │            │            │人甲○○之機車，│        │        │
│    │            │            │以供代步之用。  │        │        │
└──┴──────┴──────┴────────┴────┴────┘


司法院資訊處製作；財團法人民間司法改革基金會備份。
